Antes de iniciar, establecer el directorio de la sesión en la carpeta descargada del código --> Control+shift+H > Seleccionar la carpeta

Primero se abren las librerías pertinentes (código para instalarlas al final del script)
```{r}
library(dplyr)
library(stringr)
library(writexl)
library(readxl)
library(tidyr)
library(data.table)
```
Se abren las bases de datos (tanto el banco como la lista de nombres a analizar)
```{r}
Banco <- read_excel("Bancodenombres.xlsx")
colnames(Banco)<- c("Nombres", "gender")
Banco <- as.data.frame(Banco)
SoloNombres<-Banco$Nombres
SoloNombres <- as.data.frame(SoloNombres)
colnames(SoloNombres)<- c("Nombres")
NombresyApellidos <- read_excel("NombresyApellidos.xlsx")
Resultado<-NombresyApellidos$Nombres
Resultado <- as.data.frame(Resultado)
```
Se uniformiza la base de Nombres y Apellidos por sistematizar
```{r}
NombresyApellidos$Nombres <- toupper(NombresyApellidos$Nombres)
NombresyApellidos[] <- lapply(NombresyApellidos, function(x) gsub("\\.", " ", x))
NombresyApellidos[] <- lapply(NombresyApellidos, function(x) gsub("[0-9]", " ", x))
NombresyApellidos$Nombres<-gsub(","," ",NombresyApellidos$Nombres)
NombresyApellidos$Nombres<-gsub(";"," ",NombresyApellidos$Nombres)
NombresyApellidos$Nombres<-gsub("-"," ",NombresyApellidos$Nombres)
NombresyApellidos$Nombres<-gsub("_"," ",NombresyApellidos$Nombres)
NombresyApellidos$Nombres<-gsub("/"," ",NombresyApellidos$Nombres)
NombresyApellidos$Nombres<-gsub("*","",NombresyApellidos$Nombres)
NombresyApellidos$Nombres<-gsub(":"," ",NombresyApellidos$Nombres)
NombresyApellidos$Nombres<-gsub("Á","A",NombresyApellidos$Nombres)
NombresyApellidos$Nombres<-gsub("É","E",NombresyApellidos$Nombres)
NombresyApellidos$Nombres<-gsub("Í","I",NombresyApellidos$Nombres)
NombresyApellidos$Nombres<-gsub("Ó","O",NombresyApellidos$Nombres)
NombresyApellidos$Nombres<-gsub("Ú","U",NombresyApellidos$Nombres)
NombresyApellidos$Nombres<-gsub("Ä","A",NombresyApellidos$Nombres)
NombresyApellidos$Nombres<-gsub("Ë","E",NombresyApellidos$Nombres)
NombresyApellidos$Nombres<-gsub("Ï","I",NombresyApellidos$Nombres)
NombresyApellidos$Nombres<-gsub("Ö","O",NombresyApellidos$Nombres)
NombresyApellidos$Nombres<-gsub("Ü","U",NombresyApellidos$Nombres)
NombresyApellidos$Nombres<-gsub("À","A",NombresyApellidos$Nombres)
NombresyApellidos$Nombres<-gsub("È","E",NombresyApellidos$Nombres)
NombresyApellidos$Nombres<-gsub("Ì","I",NombresyApellidos$Nombres)
NombresyApellidos$Nombres<-gsub("Ò","O",NombresyApellidos$Nombres)
NombresyApellidos$Nombres<-gsub("Ù","U",NombresyApellidos$Nombres)
```
Ahora se desagregarán los nombres de la lista de nombres a analizar, considerando un espacio (" ") como separador. Es común que salga un error al correr este chunk --> Ignorarlo y correr los restantes
```{r}
NombresyApellidos <- NombresyApellidos %>%
separate(Nombres, into = c("Nombre1", "Nombre2", "Nombre3", "Nombre4", "Nombre5", "Nombre6", "Nombre7", "Nombre8", "Nombre9", "Nombre10"), sep = " ", fill = "right")

identificar_nombre <- function(NombresyApellidos, SoloNombres)
palabras <- unlist(strsplit(NombresyApellidos, " "))
NombresyApellidos <- NombresyApellidos %>%
  mutate(Nombres = sapply(NombresyApellidos, identificar_nombre, SoloNombres = SoloNombres))
```
Se asigna la función de identificar género a partir de cada palabra desagregada
```{r}
identificar_genero <- function(fila, base_nombres) {
  nombres <- c(fila["Nombre1"], fila["Nombre2"], fila["Nombre3"], fila["Nombre4"], fila["Nombre5"],fila["Nombre6"], fila["Nombre7"], fila["Nombre8"], fila["Nombre9"], fila["Nombre10"])
nombres <- na.omit(nombres) 
generos <- c()
for (nombre in nombres) {
genero <- base_nombres$gender[base_nombres$Nombres == nombre]
if (length(genero) > 0) {
generos <- c(generos, genero)
}
}
if (length(generos) > 0) {
genero_mas_frecuente <- names(sort(table(generos), decreasing = TRUE))[1]
return(genero_mas_frecuente)
}
return(NA)  
}
```
Se ejecuta el paso final :) Se asignará el género más frecuente encontrado por fila (para evitar que los nombres usados también como apellidos arrojen un resultado erróneo)
```{r}
NombresyApellidos$Género <- apply(NombresyApellidos[, c("Nombre1", "Nombre2", "Nombre3", "Nombre4", "Nombre5", "Nombre6", "Nombre7", "Nombre8", "Nombre9", "Nombre10")], 1, identificar_genero, base_nombres = Banco)
```
Se exporta la data obtenida
```{r}
Resultado$Género<-NombresyApellidos$Género
write_xlsx(Resultado, path = "RESULTADO.xlsx")
```

Instalación de todas las librerías necesarias (primer paso)
```{r}
install.packages("dplyr")
install.packages("string")
install.packages("writexl")
install.packages("readxl")
install.packages("tidyr")
install.packages("data.table")
```


